【裁判字號】    96,基簡,1228
【裁判日期】    970114
【裁判案由】    給付信用卡消費款
【裁判全文】
臺灣基隆地方法院民事判決            96年度基簡字第1228號
原      告  國泰世華商業銀行股份有限公司
法定代理人  甲○○
訴訟代理人  劉乃綺
            陳坤龍
被      告  乙○○
                    （
上列當事人間請求給付信用卡消費款事件，本院於中華民國96年
12月31日辯論終結，茲判決如下：
    主  文
被告應給付原告新臺幣壹拾陸萬捌仟零陸拾貳元及其中之新臺幣
壹拾伍萬參仟貳佰貳拾參元自民國九十六年十月十一日起至清償
日止按年息百分之十九‧七計算之利息。
訴訟費用新臺幣壹仟柒佰柒拾元由被告負擔。
本判決得為假執行。
    事實及理由要領
一、本件原告主張：被告先後於民國（下同）91年２月７日與嗣
    和原告合併並更名前之匯通商業銀行股份有限公司（匯通商
    業銀行股份有限公司嗣於91年６月３日更名為國泰商業銀行
    股份有限公司，復於92年６月26日與世華聯合商業銀行股份
    有限公司合併，至92年10月27日再更名為國泰世華商業銀行
    股份有限公司）及於94年３月２日與原告分別訂立「信用卡
    使用契約」，並領用信用卡各１張，依約被告即得憑卡於各
    特約商店刷卡簽帳消費，惟應於當期繳款截止日前向發卡銀
    行如數清償，或以循環信用方式繳交最低應繳金額，其餘未
    清償之消費帳款則應按年息19.7％按月計付利息；如逾期清
    償時，除喪失期限利益外，並應就未清償之本金按年息19.7
    ％計付利息暨按當期應繳而未繳金額之2.50％計付違約金。
    被告自領得信用卡後，即於各特約商店簽帳消費，惟卻未依
    約給付應付之金額，依約已喪失循環信用之期限利益，債務
    全部視為到期。經核算，至96年10月10日止，被告計欠消費
    帳款新臺幣（下同）168,062.元，及其中之153,223.元（本
    金部分）自96年10月11日起至清償日止按年息19.7％計算之
    利息未付，迭催不理，為此依約（信用卡使用契約）提起本
    件訴訟，請求判命被告如數給付。又匯通商業銀行股份有限
    公司嗣於91年６月３日更名為國泰商業銀行股份有限公司，
    復於92年６月26日與世華聯合商業銀行股份有限公司合併，
    至92年10月27日再更名為國泰世華商業銀行股份有限公司。
二、被告對於原告主張之事實，自認屬實（即承認確有積欠原告
    如原告所稱之消費帳款），惟以：原告要求之利息太高，希
    望能酌予減少等語，資為抗辯。
三、查原告主張之上開事實，業為被告所自認，並有原告提出之
    信用卡申請書２件（影本附卷，原本發還）、信用卡約定條
    款及「消費帳款債權明細報表」各１件附卷可稽（經核與原
    告所述相符），原告之主張自堪信為真實，亦即被告確有積
    欠原告如主文第１項所示之消費款本息未付，依約應負清償
    之責，從而原告依約（信用卡使用契約）訴請被告如數給付
    ，自屬正當，應予准許。至兩造計息之利率固達年息19.7％
    ，不可謂為不高，惟究未達年息20％之最高限，基於契約自
    由之原則，被告本可不與原告簽約，縱與原告簽約，亦可選
    擇不積欠借款，即可不必付息，故被告抗辯：原告要求之利
    息太高云云，並不可採，併予敘明。
四、訴訟費用（裁判費）1,770元，依民事訴訟法第78條之規定
    ，應由敗訴之被告負擔，爰一併確定其數額如主文第２項所
    示。
五、本件係「就民事訴訟法第0427條第１項訴訟（關於財產權之
    訴訟，其標的之金額或價額在新臺幣50萬元以下者）適用簡
    易程序所為被告敗訴之判決」，依民事訴訟法第0389條第１
    項第３款規定，應依職權宣告假執行，爰依職權宣告之。
六、據上論結，本件原告之訴為有理由，依民事訴訟法第0436條
    第２項、第78條、第0389條第１項第３款，判決如主文。
中    華    民    國    97    年    1     月    14    日
                  基隆簡易庭法      官  林金發
以上正本係照原本作成。
如不服本判決，應於本判決送達後20日內向本院提出上訴狀（並
附繕本）及繳納上訴裁判費，上訴於本院合議庭。
中    華    民    國    97    年    1     月    14    日
                            法院書記官  陳錦進


司法院資訊處製作；財團法人民間司法改革基金會備份。
